【裁判字號】    98,抗,578
【裁判日期】    980615
【裁判案由】    減少價金
【裁判全文】
臺灣高等法院民事裁定                   98年度抗字第578號
抗  告  人  大騏不動產企業有限公司
法定代理人  甲○○
訴訟代理人  張志隆律師
上列抗告人因與相對人長榮開發股份有限公司間請求減少價金事
件，對於中華民國98年2月5日臺灣臺北地方法院98年度審重訴字
第108號裁定提起抗告，本院裁定如下：
    主  文
抗告駁回。
抗告訴訟費用由抗告人負擔。
    理  由
一、抗告意旨略以：本件兩造簽署之「物料買賣合約」（下稱系
    爭合約）中雖無載明「契約履行地」之文字，然系爭合約第
    8條載明：「交貨地點：台北（限於淡水工程）」，可認兩
    造約定相對人之債務履行地為「台北」，依民事訴訟法第12
    條規定，原法院應有管轄權。另縱認難依系爭合約第8條認
    定系爭合約之履行地，惟本件交易客體為笨重不易搬遷之鋼
    筋，並在合約中載明交易之鋼筋係用於抗告人之淡水工程，
    依一般經驗法則，當知係以「淡水地區」為相對人之債務履
    行地，依民事訴訟法第12條規定，亦應以臺灣士林地方法院
    為管轄法院。原法院依職權裁定移轉管轄於臺灣桃園地方法
    院顯非合法，爰聲明廢棄原裁定云云。
二、按對於私法人或其他得為訴訟當事人之團體之訴訟，由其主
    事務所或主營業所所在地之法院管轄，民事訴訟法第2條第2
    項定有明文。又依同法第12條規定，因契約涉訟者，如經當
    事人定有債務履行地，固得由該履行地之法院管轄；惟該履
    行地之約定必須明確，始有其適用。
三、經查抗告人主張兩造間所訂系爭合約於第8條「交貨地點」
    記載為「台北（僅限於淡水工程）」，固有系爭合約可憑（
    見原法院卷7頁），惟並無法依此記載而認定明確之交貨地
    點。抗告人就兩造曾約定以原法院轄區為債務履行地亦未提
    出證據資料以資證明，尚無從認定原法院為有管轄權之法院
    ；又系爭合約就交貨地點既未能認有明確約定，亦無從以臺
    灣士林地方法院為管轄法院。經查相對人之主事務所係在桃
    園縣中壢市○○○路16號3樓，有相對人公司變更登記表可
    憑（見原審卷22頁），從而原法院依相對人主事務所所在地
    ，將本件訴訟裁定移轉由臺灣桃園地方法院管轄，經核並無
    違誤。抗告意旨指摘原裁定不當，聲明廢棄，為無理由。
四、據上論結，本件抗告為無理由，依民事訴訟法第495條之1第
    1項、第449條第1項、第95條、第78條，裁定如主文。
中    華    民    國    98    年    6     月    15    日
                  民事第八庭
                        審判長法  官  劉勝吉
                              法  官  連正義
                              法  官  鄭威莉
正本係照原本作成。
本裁定除以適用法規顯有錯誤為理由，不得再抗告。如提起再抗
告，應於收受後10日內委任律師為訴訟代理人向本院提出再抗告
狀。並繳納再抗告費新台幣1,000元。
中    華    民    國    98    年    6     月    15    日
                              書記官  李垂福


司法院資訊處製作；財團法人民間司法改革基金會備份。
